臺灣板橋地方法院民事判決　　　　　　　96年度訴字第1596號
原　　　告　丙○○
　　　　　　戊○○
　　　　　　丁○○
　　　　　　乙○○
　　　　　　甲○○○
上列五人共同訴訟代理人
　　　　　　方智雄律師
被　　　告　己○○　　住臺北縣三峽鎮○○路222巷17弄5號
　　　　　　壬○○　　住同上
　　　　　　庚○○　　住臺北縣三峽鎮○○路222巷17弄4號
　　　　　　辛○○　　住同上
上列當事人間請求拆屋還地等事件，於中華民國96年12月4 日言
詞辯論終結，本院判決如下：
    主          文
被告己○○、壬○○應自門牌號碼臺北縣三峽鎮○○路二二二巷
十七弄五號房屋遷出；被告壬○○並應將前揭房屋拆除及將坐落
臺北縣三峽鎮○○段第五二地號土地如附圖所示５號部分面積肆
拾貳點參陸平方公尺之土地返還原告及其他共有人全體。
被告己○○、壬○○應自中華民國九十六年八月九日起至將前項
所示之房屋拆除並將前項所示之土地返還原告及其他共有人全體
之日為止，共同按年給付原告丙○○、戊○○、丁○○、乙○○
、甲○○○等五人新臺幣玖佰肆拾肆元。
被告庚○○、辛○○應自中華民國九十六年八月二十一日起，共
同按年給付原告丙○○、戊○○、丁○○、乙○○、甲○○○等
五人新臺幣壹仟貳佰肆拾捌元。
原告其餘之訴駁回。
訴訟費用由被告壬○○負擔二分之一，餘由原告負擔。
本判決第一、二項於原告以新臺幣伍拾萬元為被告己○○、壬○○預供擔保後，得為假執行。
本判決第三項得假執行。
原告其餘假執行之聲請駁回。
    事 實 及 理 由
壹、程序方面：按訴狀送達後，原告不得將原訴變更或追加他訴
    ，但有因情事變更而以他項聲明代最初之聲明之情形者，不
    在此限，民事訴訟法第255 條第1 項第4 款定有明文。本件
    原告起訴時原聲明請求被告等應將坐落臺北縣三峽鎮○○段
    52地號上之門牌號碼臺北縣三峽鎮○○路222 巷17弄5 號、
    4 號房屋拆除並返還於原告及其餘共有人全體，嗣於訴訟繫
    屬中，依照臺北縣樹林地政事務所測量成果聲明變更如下述
    ，核其所為訴之變更，合於前揭法條規定，應予准許，合先
    敘明。
貳、當事人之主張：
一、原告方面：
    聲明：
    (一)被告壬○○應將坐落台北縣三峽鎮○○段52地號土地上，
      門牌台北縣三峽鎮○○路222 巷17弄5 號房屋拆除，將該
      屋佔用如附件台北縣樹林地政事務所土地複丈成果表藍色
      標示部分之土地面積42?36 平方公尺交還原告及其餘土地
      共有人全體。被告己○○應自前開房屋遷出，並自本件起
      訴狀繕本送達被告己○○、壬○○之翌日起，至該被告等
      將前開房屋拆除並返還土地予原告及其餘共有人全體之日
      止，被告己○○、壬○○每年應連帶給付原告及其餘共有
      人全體新台幣（下同）87,261元。
    (二)被告庚○○、辛○○應共同將坐落台北縣三峽鎮○○段52
      地號土地上，門牌台北縣三峽鎮○○路222 巷17弄4 號房
      屋及其雨庇拆除，將該屋佔用如附件台北縣樹林地政事務
      所土地複丈成果表紅色標示部分之土地面積37?76 平方公
      尺、綠色標示部分土地面積18?26 平方公尺交還原告及其
      餘土地共有人全體。並自本件起訴狀繕本送達被告庚○○
      、辛○○應之翌日起，至該被告將前開房屋、雨庇拆除並
      返還土地予原告及其餘共有人全體之日止，被告庚○○、
      辛○○每年應連帶給付原告及其餘共有人全體115,401 元
      。
    (三)並陳明原告願供擔保以代釋明，請准宣告假執行。
    其陳述及所提出之證據如下：
(一)緣坐落台北縣三峽鎮○○段52地號土地面積1,154.35平方公
    尺，係原告等與附表所列陳皆得等97人所分別共有，有土地
    登記簿謄本（原證1） 一件可證。
(二)被告壬○○、庚○○、辛○○未經土地全體共有人之同意，
    擅自共同於前開土地上建造違建房屋居住，無權佔用原告等
    全體共有之土地。壬○○使用之房屋門牌為台北縣三峽鎮○○路222 巷17弄5 號，佔用之土地面積為42.36 平方公尺。
    庚○○、辛○○共同使用之房屋門牌為台北縣三峽鎮○○路
    222 巷17弄4 號，佔用之土地面積，房屋部分37.76 平方公
    尺、雨庇部分18.26 平方公尺，有台北縣樹林地政事務所土
    地複丈成果表（如附件）、現場照片（原證3） 及被告之最
    新戶籍謄本（原證4） 可證。被告己○○與壬○○有親戚關
    係，與壬○○同住前開5 號房屋。茲依民法第767 條之物上
    請求權及同法第821 條各共有人對於第三人得就共有物之全
    部為本於所有權之請求之規定，請求判決命被告壬○○、庚○○、辛○○等將前開房屋拆除，並將無權佔用之前開土地
    交還原告及其餘共有人全體。被告己○○則應自台北縣三峽
    鎮○○路222 巷17弄5 號房屋遷出。
(三)被告等無權佔用原告等之共有土地，使原告等及其餘共有人
    全體無從為通常之使用收益，至少受有相當於土地法第105
    條準用同法第97條第1 項規定，按前開土地公告現值年息10
    ﹪計算，相當於一般可期待之地租收益之損失，被告等則各
    自獲得相等金額之不當得利，茲依民法第197 條第1 、2 項
    之規定，請求命被告給付原告及其餘共有人全體，自本件起
    訴狀繕本送達被告之翌日起至被告拆除房屋交還無權佔用土
    地予原告及其餘共有人全體之日止之損害金及不當得利。被
    告每年應給付原告及其餘共有人全體之損害金及不當得利，
    其計算方法如下：
    系爭土地96年度公告現值為每平方公尺20,600元（詳見原證
    1 土地登記簿謄本記載），己○○、壬○○無權佔用土地面
    積42.36 平方公尺，其公告現值為872,616 元，其年息10%
    為87,261元。該被告每戶每年應給付原告及其餘共有人全體
    之損害金及不當得利為87,261元。楊培揀、辛○○無權佔用
    係爭土地面積房屋部分37.76 平方公尺、雨庇部分18.26 平
    方公尺，合計56?02 平方公尺，其公告現值為1,154,012 元
    ，其年息10% 為115,401 元，該被告等每戶每年應給付原告
    及其餘共有人全體之損害金及不當得利為115,401 元。由於
    己○○、壬○○與楊培揀、辛○○係共同侵害原告等之土地
    所有權，依民法第185 條第1 項規定，應負連帶責任。
(五)被告楊培揀、辛○○雖提出訴外人陳妹於民國46年2 月26日
    ，將三峽鎮未記載地址之房屋以800 元出售予訴外人蘇茶之
    房屋杜賣證書、蘇茶於民國49年2 月29日將三峽鎮○○路94
    號房屋以1,000 元出售予楊木盛之房屋杜賣證書及三峽鎮公
    所之不動產監證費收據等，主張伊之父親楊木盛係向蘇茶買
    得係爭四號房屋，有合法居住之權利云云。茲因該被告之上
    開房屋買賣，未依法辦理房屋所有權之移轉登記，事隔50年
    之久，無法查證其為真實，原告因此否認前開房屋杜賣證書
    之真正。況該房屋杜賣證書之買賣標的，不包括係爭房屋基
    地之所有權或使用權利，因此被告房屋使用係爭土地，仍屬
    無權佔用。嗣經原告於96年9 月17日向台北縣樹林地政事務
    所請領係爭土地舊土地登記謄本（原證6） ，得知係爭土地
    （舊地號中埔段42之1） ，於民國46年間陳妹出售予蘇茶時
    ，其所有權人為陳星北、陳炳傑、陳釗漢、陳碧福、陳姚池
    、陳碧池、陳炳勳、陳炳麟、陳星辛、陳皆得，陳勤菜、陳
    秦嶢、陳妹、陳蕃薯等14人共有，房屋出賣人陳妹之土地共
    有持分僅7986分之363 ，未超過全體持分3 分之2 ，其一人
    無權同意蘇茶可使用係爭土地。再楊木盛之前手蘇茶更非係
    爭土地之所有權人，無權同意楊木盛之房屋可使用係爭土地
    ，被告楊培揀、辛○○之父楊木盛既為無權佔用，該被告同
    屬無權佔用，原告自得請求其拆屋還地。
(六)被告壬○○於本件起訴前，曾交付原告如附件之建物買賣契
    約書影本一件，其訂立買賣契約之日期為民國61年6 月11日
    ，承買人為鄭元森、出賣人為陳炳火，買賣標的物為三峽鎮
    中埔裡12鄰中興街68巷19號房屋持分二分之一。姑不論原告
    否認該契約書之真正，查該屋之門牌與被告壬○○現住房屋
    之門牌不同，其買賣標的物，並不包括係爭三峽鎮○○段52
    地號土地之所有權在內，且該建物之出賣人陳炳火並非當時
    係爭土地之所有權人（詳見原證6） ，無權出售係爭土地，
    可見該建物之承買人鄭元森對係爭土地，仍屬無權佔用。鄭
    元森之子被告壬○○因繼承關係取得該建物之所有權，因而
    繼續使用係爭土地，同屬無權佔用，原告自得請求其拆屋還
    地，並請求賠償損害及給付不當得利。
(七)證據：提出土地登記謄本、照片、臺灣板橋地方法院板橋簡
    易庭96年7 月3 日調解不成立證明書、戶籍謄本、舊土地登
    記謄本及共有人名簿、建物買賣契約書（67年6 月11日，承
    買人：鄭元森，出賣人：陳炳火，出賣人之保證人：陳綠生
    ）等影本為證據，並聲請囑託地政事務所實施測量。
二、被告己○○、壬○○方面：
    聲明：請求駁回原告之訴。
    其陳述及所提出之證據如下：
(一)臺北縣三峽鎮222 巷17弄5 號房屋被告己○○、壬○○並非
    無權占用，而是於61年6 月11日由壬○○的父親鄭元森向該
    房屋所有人陳炳火所購買，由家屬居住至今。
(二)證據：提出建物買賣契約書（61年6 月11日，出賣人：陳炳
    火，承買人：鄭元森，出賣人之保證人：陳綠生，買賣標的
    ：三峽鎮○○里○○鄰○○街68巷19號土造房屋持分二分之一
    ，價款：8,500 元）影本為證據。
三、被告庚○○、辛○○方面：
    聲明：請求駁回原告之訴。
    其陳述及所提出之證據如下：
(一)臺北縣三峽鎮222 巷17弄4 號房屋被告庚○○、辛○○並非
    無權占用，而是由父親楊木盛向該房屋所有人蘇茶於49年購
    買金額1,000 元，由家屬居住至今。（該屋原屋主為陳妹、
    蘇茶於46年向該屋主購買）
(二)證據：提出房屋杜賣證書（46年2 月26日，賣渡人：陳妹，
    買受人：蘇茶，介紹人：陳碧池，價款800 元，買賣標的：
    三峽鎮○○里○○鄰○○路94號土造房屋）、房屋所有權證明
    申請書（申請人：蘇茶，46年2 月26日）、臺北縣三峽鎮公
    所不動產監證費收據、臺北縣三峽鎮公所不動產監證書、房
    屋移轉標示表、臺北縣政府契稅繳納收據聯、房屋杜賣證書
    （49年6 月29日，買主：楊木盛，賣主：蘇茶，介紹人：陳
    碧池，買賣標的：三峽鎮○○里○○鄰○○路94號土造房屋）
    、房屋所有權證明等影本為證據。
參、本院依聲請至現場履勘，並囑託臺北縣樹林地政事務所實施
    測量並製作土地複丈成果圖。
肆、得心證之理由：
一、本件原告主張坐落台北縣三峽鎮○○段52地號土地係原告等
    5 人與起訴狀附表所列陳皆得等97人所分別共有，其中原告
    丙○○之應有部分權利比例為4235分之209 ，原告戊○○之
    應有部分權利比例為572 分之3 、原告丁○○之應有部分權
    利比例為572 分之3 、原告乙○○之應有部分權利比例為79
    860 分之1815、原告甲○○○之應有部分權利比例為7986分
    之121 ，原告等5 人之應有部分權利比例合計應為60060 分
    之5869等事實，為兩造所不爭執，並有原告所提出之土地登
    記謄本在卷可參，則原告上開主張自堪信為真實。
二、原告又主張被告壬○○、庚○○、辛○○等人共同於前開土
    地上建造違建房屋居住，占有使用原告等全體共有之土地，
    其中被告壬○○使用之房屋門牌為台北縣三峽鎮○○路222
    巷17弄5 號，占有使用系爭土地之面積為42.36 平方公尺，
    被告庚○○、辛○○共同使用之房屋門牌為台北縣三峽鎮○○路222 巷17弄4 號，占有使用系爭土地之面積分別為房屋
    部分37.76 平方公尺、雨庇部分18.26 平方公尺，合計為56
    .02 平方公尺等事實，為兩造所不爭執，並經本院至現場履
    勘屬實，有勘驗筆錄在卷可稽，並經台北縣樹林地政事務所
    派員測量，製有土地複丈成果表在卷可參，復有原告所提出
    之現場照片附卷可證；此外，被告己○○、壬○○等二人係
    設籍於前揭三峽鎮○○路222 巷17弄5 號內，被告庚○○、
    辛○○等二人則係設籍於前揭三峽鎮○○路222 巷17弄4 號
    內，亦有原告提出之戶籍謄本在卷可參（見本院卷第57、58
    頁），則原告上開主張亦堪信為真實。
三、原告又主張被告等乃係無權占有使用系爭土地一節，則為被
    告等所否認，並抗辯稱其乃分別向第三人購得系爭土地上之
    前開房屋，並非無權占有使用等語。按「所有人對於無權占
    有或侵奪其所有物者，得請求返還之；對於妨害其所有權者
    ，得請求除去之；有妨害其所有權之虞者，得請求防止之。
    」、「各共有人對於第三人，得就共有物之全部為本於所有
    權之請求。但回復共有物之請求，僅得為共有人全體之利益
    為之。」，民法第767 條、第821 條分別定有明文。經查，
    系爭中園段第52地號土地重測前為三峽鎮○○段42-1地號土
    地，民國35年間之共有人原為陳星北、陳炳傑、陳釗漢、陳
    碧福、陳姚池、陳碧池、陳炳勳、陳炳俊、陳炳麟、陳星辛
    、陳皆得、陳勤菜、陳秦嶢、陳妹、陳番薯等15人，此有舊
    土地登記簿謄本及共有人名簿影本在卷可稽（見本院卷第11
    0 、111 頁），而前揭門牌號碼三峽鎮○○路222 巷17 弄5
    號房屋據被告壬○○所稱乃係由其父親鄭元森向該房屋之所
    有人陳炳火所購買，並提出由其父鄭元森與第三人陳炳火於
    61年6 月11日訂定之建物買賣契約書影本為證據（見本院卷
    第62頁），原告雖否認該建物買賣契約書影本之真正，惟依
    照前述建物買賣契約書影本形式上所記載之內容觀之，該契
    約之買賣標的物為「臺北縣三峽鎮○○里○○鄰○○街68巷19
    號房屋」，而該房屋之門牌號碼嗣經整編為「三峽鎮○○路
    222 巷17弄5 號」，有本院依職權調取之舊戶籍登記簿影像
    資料可參（見本院卷第122 頁），則上述門牌號碼三峽鎮○○路222 巷17弄5 號房屋固為前揭被告壬○○所提出之建物
    買賣契約書所載之買賣標的物，然被告壬○○卻未能證明該
    建物買賣契約書影本上所載之出賣人陳炳火乃係有權使用系
    爭土地並在該土地上建築房屋之人，則縱然該屋之出賣人陳
    炳火有權處分出賣該棟房屋，亦不能因而使買受人鄭元森或
    其繼受人即被告壬○○因買受房屋而同時取得使用系爭土地
    之合法權源，從而，原告主張被告壬○○所有之上述門牌號
    碼三峽鎮○○路222 巷17弄5 號房屋乃無權占有使用原告等
    與其他共有人共有之系爭土地，被告己○○、壬○○等二人
    居住設籍於該房屋內，係無正當權源而占有使用原告與其他
    共有人共有之系爭土地一節，即應屬可採；從而，原告主張
    依前揭法條規定，請求被告壬○○、己○○自該屋遷出，被
    告壬○○並應將該房屋拆除將占用之土地返還原告及其他共
    有人全體等節，為有理由，應予准許。
四、再查，前揭門牌號碼三峽鎮○○路222 巷17弄4 號房屋據被
    告庚○○、辛○○所稱乃係由其父親楊木盛向該房屋之所有
    人蘇茶所購買，並提出由第三人蘇茶與陳妹於46年2 月26日
    訂定之房屋杜賣證書、第三人蘇茶與被告庚○○、辛○○等
    二人之父楊木盛於49年6 月29日訂定之房屋杜賣證書影本為
    證據（見本院卷第65、66、72、73頁），原告雖否認該建物
    買賣契約書影本之真正，惟依照前述房屋杜賣證書影本形式
    上所記載之內容觀之，該二買賣契約之買賣標的物為「臺北
    縣三峽鎮○○里○○鄰○○路94號房屋」，而該房屋之門牌號
    碼嗣經整編為「三峽鎮○○路68巷17號」，再整編為「三峽
    鎮○○路222 巷17弄5 號」，有本院依職權調取之舊戶籍登
    記簿影像資料可參（見本院卷第120 、121 頁），則上述門
    牌號碼三峽鎮○○路222 巷17弄4 號房屋即為前揭被告庚○○、辛○○所提出之房屋杜賣證書所載之買賣標的物一節，
    應堪認定；又依據被告庚○○、辛○○所提出之臺北縣三峽
    鎮公所不動產監證費收據、不動產監證書、房屋移轉標示表
    、臺北縣政府契稅繳納收據等影本觀之（見本院卷第65至75
    頁），上開房屋杜賣證書應堪認為真實，而據該二紙房屋杜
    賣證書內容所示，該門牌號碼三峽鎮○○路222 巷17弄4 號
    房屋乃先由第一出賣人陳妹於46年2 月26日賣與蘇茶，第二
    出賣人蘇茶又於49年6 月29日賣與被告庚○○、辛○○等二
    人之父楊木盛，而第一出賣人陳妹則為系爭土地之原始共有
    人之一，此有前揭共有人名冊影本在卷可參（見本院卷第11
    2 頁），由此推之，陳妹當係基於身為系爭土地共有人之身
    分而得在系爭土地上營建房屋，當屬於在土地共有人間成立
    分管關係而方得為之，且其使用之方法乃係建築房屋使用，
    故其分管使用之期限應為至該房屋滅失為止，而前揭門牌號
    碼三峽鎮○○路222 巷17弄4 號房屋仍為土造房屋，並未經
    重建，則上開第一出賣人陳妹與其他共有人間所成立之分管
    關係對於該土地之繼受人仍應繼續有拘束力存在，故被告庚○○、辛○○仍得繼受第一出賣人陳妹所得合法使用系爭土
    地之權源而得繼續因居住該房屋而使用系爭土地，從而，原
    告主張被告庚○○、辛○○等二人居住使用前揭門牌號碼三
    峽鎮○○路222 巷17弄4 號房屋乃係無正當權源而占有使用
    系爭土地一節，即非可採，則原告請求被告庚○○、辛○○
    等二人應自該房屋遷出並將房屋拆除，將土地返還原告及其
    他共有人全體等節，即非有理由，應予駁回。
五、按「無法律上之原因而受利益，致他人受損害者，應返還其
    利益。雖有法律上之原因，而其後已不存在者，亦同。」，
    民法第179 條定有明文；又按「依不當得利之法則請求返還
    不當得利，以無法律上之原因而受利益，致他人受有損害為
    其要件，故其得請求返還之範圍，應以對方所受之利益為度
    ，非以請求人所受損害若干為準，無權佔有他人土地，可能
    獲得相當於租金之利益為社會通常之觀念，是被上訴人抗辯
    其佔有係爭土地所得之利益，僅相當於法定最高限額租金之
    數額，尚屬可採。」，此亦有最高法院61年台上字第1695號
    判例可參。本件原告主張被告己○○、壬○○係無權占有使
    用系爭土地，係無法律上之原因而受有使用系爭土地之利益
    ，因而請求被告己○○、壬○○應給付自本件起訴狀繕本送
    達被告之翌日起至將前揭5 號房屋拆除並將土地返還原告及
    其他共有人全體之日為止，給付其因占有使用系爭土地之所
    得之利益一節，即屬可採，惟原告請求被告己○○、壬○○
    應就上開給付責任負連帶給付之責，然以關於不當得利之返
    還請求權，並無類似共同侵權行為損害賠償有連帶責任之規
    定，故原告請求被告己○○、壬○○應負連帶給付責任一節
    ，則非可採。再者，關於被告庚○○、辛○○等二人部分，
    雖係因繼受陳妹、蘇茶之權利而得有合法之權源於前揭4 號
    房屋存在之期間占有使用系爭土地之權利，惟有正當權源使
    用土地，卻非代表得無償使用土地而不必支付使用之代價，
    因被告庚○○、辛○○等二人並非系爭土地之共有人，自仍
    需向土地共有人支付使用土地之代價，但因被告庚○○、辛○○等二人與系爭土地之共有人間並無何契約關係存在，因
    而原告請求被告庚○○、辛○○等二人應依不當得利之法則
    返還其所受之利益，亦屬可採，至於原告亦請求被告應負連
    帶給付責任一節，亦非可採，理由猶如前述，不再贅列。爰
    就原告之請求分別審酌如下：
(一)關於被告己○○、壬○○部分：被告壬○○所有之前揭門牌
    號碼三峽鎮○○路222 巷17弄5 號房屋占有使用系爭土地面
    積42.36 平方公尺，而系爭坐落三峽鎮○○段第52地號土地
    之96年01月申報地價為每平方公尺4,560 元，此有土地登記
    謄本在卷可參，則被告壬○○所有之門牌號碼三峽鎮○○路
    222 巷17弄5 號房屋占有使用之土地總地價應為193,162 元
    （元以下四捨五入，以下同），原告主張以土地公告現值為
    計算標準，此與土地法第97條規定應以申報地價為計算標準
    不合，自非可取；本院衡酌被告壬○○所有之前揭門牌號碼
    三峽鎮○○路222 巷17弄5 號房屋所處位置非處於繁華地區
    ，房屋本身又為土造房屋，附近經濟活動不甚活絡，所得利
    益顯非商業活動興盛之繁華地區可比，認為應以總地價之年
    息百分之五計算方屬適當，則關於被告己○○、壬○○等二
    被告所受之不當得利數額應為每年9,658元。
(二)關於被告庚○○、辛○○部分：被告庚○○、辛○○所有之
    前揭門牌號碼三峽鎮○○路222 巷17弄4 號房屋含雨庇合計
    占有使用系爭土地面積56.02 平方公尺，則此房屋占有使用
    之土地總地價應為255,451 元；本院衡酌被告庚○○、辛○○所有之前揭門牌號碼三峽鎮○○路222 巷17弄5 號房屋所
    處位置與前揭被告壬○○所有之房屋處於同一區域，情狀相
    仿，亦認為應以總地價之年息百分之五計算方屬適當，則關
    於被告庚○○、辛○○等二被告所受之不當得利數額應為每
    年12,773元。
(三)按「民法第八百二十一條規定，各共有人固得為共有人全體
    之利益，就共有物之全部，為回復共有物之請求。惟請求返
    還不當得利，並無該條規定之適用，請求返還不當得利，而
    其給付可分者，各共有人僅得按其應有部分，請求返還。」
    ，此有最高法院88年台上字第1341號判決要旨可參，故原告
    等5 人所得向被告等請求返還之不當得利之金額應僅限於其
    應有部分權利比例範圍內方屬有理由，則關於被告己○○、
    壬○○等二人部分，原告所得請求之金額應為每年944 元，
    而對於被告庚○○、辛○○等二人部分，原告所得請求之金
    額應為每年1,248 元，原告此部分請求於此數額範圍內方屬
    有理由，其超過此數額範圍者，則為無理由。
六、綜上所述，原告主張依據所有權人之排除侵害請求權，請求
    被告己○○、壬○○應自門牌號碼三峽鎮○○路222 巷17弄
    5 號房屋遷出，被告壬○○並應將該房屋拆除以將該房屋所
    占用之系爭土地面積42.36 平方公尺返還原告及其他共有人
    全體，為有理由，應予准許；至於原告另請求被告庚○○、
    辛○○等二人應自門牌號碼三峽鎮○○路222 巷17弄4 號房
    屋遷出，並應將該房屋拆除以將該房屋所占用之系爭土地面
    積含房屋及雨庇共計56.02 平方公尺返還原告及其他共有人
    全體，則為無理由，應予駁回。原告另請求被告己○○、壬○○應自起訴狀繕本送達被告翌日即96年8 月9 日起至將前
    揭5 號房屋拆除並將土地返還原告及返還原告及其他共有人
    全體之日為止，按年給付原告之相當於租金之不當得利數額
    則於每年944 元之範圍內方為有理由，應予准許；至於對被
    告庚○○、辛○○等二人請求應自起訴狀繕本送達被告翌日
    即96年8 月21日（本件應送達於被告庚○○、辛○○之起訴
    狀繕本之送達，係於96年8 月10日寄存在臺北縣政府警察局
    三峽分局三峽派出所而為送達，依民事訴訟法第138 條第2
    項規定，應經過10日即96年8 月20日發生送達效力）起應給
    付原告之相當於租金之不當得利數額則於每年1,248 元之範
    圍內方為有理由，應予准許；至於原告之請求超過上開範圍
    部分者則均為無理由，應予駁回。
伍、假執行之宣告：關於被告己○○、壬○○部分，原告陳明願
    供擔保以代釋明聲請宣告假執行，核其勝訴部份，合於法律
    規定，爰酌定相當之擔保金額就其勝訴部分為准予假執行之
    宣告；關於被告庚○○、辛○○部分，原告勝訴部分，係所
    命給付之金額或價額未逾新臺幣50萬元之判決，該原告勝訴
    部分應依民事訴訟法第389 條第1 項第5 款規定，依職權宣
    告假執行；原告其餘假執行之聲請，因該部分訴之駁回而失
    所附麗，應併予駁回。。
陸、本件事證已臻明確，兩造其餘主張及攻擊防禦方法與證據，
    經本院斟酌後，與本件判決結果已不生影響，故不一一論列
    ，附此敘明。
柒、結論：原告之訴為一部有理由，一部無理由，依民事訴訟法
    第78條、第79條、第85條第1 項、第2 項、第389 條第1 項
    第5款 、第390 條第2 項，判決如主文。
中　　華　　民　　國　　96　　年　　12　　月　　18　　日
            民事第一庭  法  官  許  瑞  東
以上正本證明與原本無異
如對本判決上訴，須於判決送達後20日內向本院提出上訴狀
中　　華　　民　　國　　96　　年　　12　　月　　18　　日
                        書記官  賴  玉  芬
